# 关联方收入确认

提问人：yo11enjoy 时间：2016-12-19 13:43:54
请教版主和各位业内人士一个很困扰我的问题。我们在审计一个企业时，如果企业有对关联方的销售收入，但是这个关联方是集体合并范围内关联方（做集体合并时要抵消掉），这种情况下我们在审计时还需要考虑集体内关联方销售收入的真实性等问题吗?抵消了是否就不需要考虑了?如果要考虑，要考虑哪些风险呢?

回答人：chenyiwei
该企业自身是一个独立的会计主体和报告主体，在其自身报表中对其他不纳入该企业自身合并报表范围（虽然同属一个集团）的单位的销售等关联交易，需同样关注公允性问题，对不公允的交易对价按权益性交易原则处理。

提问人：yo11enjoy 时间：2016-12-20 10:47:42
好的。谢谢版主，那以您的经验来看，在这种集团内的关联方交易的主要风险在哪一块啊

回答人：chenyiwei
这种情况下如何认定“公允的交易对价”应为多少，可能有一定难度，尤其在无可比的活跃市场价格的情况下，此时可能需参考成本加成或者其他税务上进行关联交易特别纳税调整时所采用的方法，可能需利用专家工作。